臺灣高等法院高雄分院刑事判決　　　　 94年度上易字第735號
上　訴　人
即　被　告　甲○○
上列上訴人因業務侵占案件，不服臺灣高雄地方法院94年度易字
第1229號中華民國94年9 月30日第一審判決（起訴案號：臺灣高
雄地方法院檢察署94年度偵字第1434號），提起上訴，本院依簡
式審判程序判決如下：
     主  文
上訴駁回。
     事  實
一、甲○○自民國92年6 月27日起，受僱於設址高雄縣鳳山市○
    ○路230 號之「昱成人力仲介有限公司」（下稱昱成公司）
    ，擔任業務員職務，負責漁工仲介及代收公司客戶繳付之相
    關費用等工作，為從事業務之人。詎竟基於意圖為自己不法
    所有之概括犯意，自92年12月間某日起至93年5 月間某日止
    在高雄市不詳處所，連續將其所代收之公司客戶繳交之費用
    共計新台幣（下同）39萬8 千元易持有為所有之意思，予以
    侵吞入己。嗣於93年6 月間為昱成公司發現，而查知上情。
二、案經昱成公司訴由臺灣高雄地方法院檢察署檢察官偵查起訴
    。
     理  由
一、上揭犯罪事實，業據上訴人即被告甲○○於偵查中、原審及
    本院審理時坦承不諱，核與告訴人昱成公司指訴之情節大致
    相符，復有聘僱合約書、人事卡、被告立具之切結書影本各
    1 紙及本票影本2 紙附卷足稽，足見被告之自白與事實相符
    ，自得採為認定被告犯罪之證據。本件事證明確，被告之犯
    行，堪以認定。
二、查被告係昱成公司業務員，負責漁工仲介及代收公司客戶繳
    付之相關費用等工作，已經其供明在卷，為從事業務之人。
三、核被告甲○○所為，係犯刑法第336 條第2 項業務侵占罪。
    被告多次業務侵占犯行，時間緊接，手法相同，所犯又係構
    成要件相同之罪名，為連續犯，應依刑法第56條規定以一罪
    論，並加重其刑。公訴意旨雖漏未斟酌及此，而未認被告前
    開多次業務侵占犯行，係屬連續犯，惟此部分之事實既已為
    起訴書所敘及，本院自得予以審理。
四、原審因而適用刑法第56條、第336 條第2 項，罰金罰鍰提高
    標準條例第1 條前段之規定，並審酌被告因一時貪念，將收
    取之公司客戶繳付費用侵吞入己，有虧職守，且侵占金額高
    達39萬8 千元，雖曾與告訴人達成和解同意於93年7 月15日
    返還30萬元，餘款自93年8 月15日起按月支付8 千元，有切
    結書1 份在卷可參，惟嗣竟食言而未償還分文，實不宜寬待
    ，惟念其犯後坦承犯行，態度尚稱良好等一切情狀，量處有
    期徒刑7 月，以資懲儆。經核原判決認事用法並無不合，量
    刑亦屬適度。被告上訴意旨，指摘原判決量刑過重不當，為
    無理由，應予駁回。
據上論斷，應依刑事訴訟法第273 條之1 第1 項、第368 條，判
決如主文。
本案經檢察官林惠到庭執行職務。
中　　華　　民　　國　　94　　年　　11　　月　　30　　日
                  刑事第三庭    審判長法  官  周賢銳
                                      法  官  黃仁松
                                      法  官  謝宏宗
以上正本證明與原本無異。
本判決不得上訴。
中　　華　　民　　國　　94　　年　　12　　月　　2 　　日
　　　　　　　　　　　　　　　　　　　書記官  熊惠津
附錄本判決論罪科刑法條：
中華民國刑法第336條第2項
(公務公益侵占罪、業務侵占罪)
對於業務上所持有之物，犯前條第1 項之罪者，處6 月以上5 年
以下有期徒刑，得併科3,000元以下罰金。
                                                A
